nl: Barre railconfiguratie: Dubbele stang; Enkele stang; Drievoudige stang; Overig
pl: Konfiguracja drążków barre: Podwójny drążek; Pojedynczy drążek; Potrójny drążek; Inna
en: Barre rail configuration: Double bar; Single bar; Triple bar; Other
bg-BG: Конфигурация на балетния станок: Двоен лост; Единичен лост; Троен лост; Друго
fr: Configuration des barres de ballet: Barre double; Barre simple; Barre triple; Autre
el: Διαμόρφωση μπάρας χορού: Διπλή μπάρα; Μονή μπάρα; Τριπλή μπάρα; Άλλο
fi: Barre-kiskokokoonpano: Kaksoistanko; Yksittäistanko; Kolmoistanko; Muu
lt-LT: Baleto atramos skersinio konfigūracija: Dvigubas skersinis; Viengubas skersinis; Trigubas skersinis; Kita
th: การจัดวางราวบาร์: บาร์คู่; บาร์เดี่ยว; บาร์สามชั้น; อื่นๆ
nb: Barre rail-konfigurasjon: Dobbel stang; Enkel stang; Trippel stang; Annet
hu: Balettrúd kialakítása: Dupla rúd; Szimpla rúd; Tripla rúd; Egyéb
ko: 발레 바 레일 구성: 더블 바; 싱글 바; 트리플 바; 기타
sv: Konfiguration av barre: Dubbel stång; Enkel stång; Trippelstång; Övrigt
da: Stangskinnens konfiguration: Dobbelt stang; Enkelt stang; Tredobbelt stang; Andet
zh-TW: 芭蕾扶手配置: 雙層把杆; 單層把杆; 三層把杆; 其他
sk-SK: Konfigurácia lyžiny na Barre: Dvojitá tyč; Jednoduchá tyč; Trojitá tyč; Iné
vi: Cấu hình thanh ngang của thanh múa ba lê: Thanh đôi; Thanh đơn; Thanh ba; Khác
pt-BR: Configuração do trilho da barra (de balé): Barra dupla; Barra simples; Barra tripla; Outros
ro-RO: Configurația șinei barei de balet: Bară dublă; Bară simplă; Bară triplă; Altele
ja: バーレール構造: ダブルバー; シングルバー; トリプルバー; その他
zh-CN: 把杆配置: 双杠; 单杠; 三杠; 其他
es: Configuración del riel de barra de ballet: Doble barra; Barra simple; Triple barra; Otro
tr: Barre barı konfigürasyonu: Çift çubuk; Tek çubuk; Üçlü çubuk; Diğer
cs: Provedení baletní tyče: Dvojitá tyč; Jednoduchá tyč; Trojitá tyč; Jiné
hr-HR: Konfiguracija šipke za balet: Dvostruka šipka; Jednostruka šipka; Trostruka šipka; Ostalo
ru: Конфигурация балетного станка: Двойной поручень; Одинарный поручень; Тройной поручень; Другое
de: Konfiguration der Ballettstange: Doppelstange; Einzelstange; Dreifachstange; Sonstige
it: Configurazione della barra: Barra doppia; Barra singola; Barra tripla; Altro
pt-PT: Configuração da barra de ballet: Barra dupla; Barra única; Barra tripla; Outro
sl-SI: Konfiguracija baletnega držala: Dvojna palica; Enojna palica; Trojna palica; Drugo